臺灣新北地方法院民事裁定
111年度監宣字第841號
聲   請   人  陳姳匡  

相  對  人即  
受監護宣告人  陳林阿珠

上列當事人間請求准許處分受監護宣告人之財產事件，本院裁定
如下：
    主    文
准聲請人代為處分相對人所有如附表所示之不動產，所得金額應
全數存入相對人名下之金融帳戶。
聲請程序費用新臺幣壹仟元由相對人負擔。
    理    由
一、聲請意旨略以：聲請人為相對人之次女，相對人前經本院以
    110年度監宣字第1217號裁定變更為受監護宣告人（原僅受
    輔助宣告），並選定聲請人為相對人之監護人。相對人無生
    活自理能力，其三峽農會存款只剩約新臺幣（下同）5萬元
    ，惟其每月固定開銷平均達7萬290元，生活已到困難境地，
    而其子女亦各有生活壓力，無法配合接濟，故有出售如附表
    所示不動產之必要，以支應相對人所需之日常生活相關費用
    。又相對人名下含附表所示之不動產33筆，多為公同共有，
    附表所示之不動產業經其他公同共有人訴請分割，產權已較
    為單純，地形亦較完整，經濟價值高，現已有買家欲購買，
    此2筆土地易於出售，價格亦對相對人有利，出售分配後所
    得價金依比例分配，約數百萬元可存入相對人三峽區農會帳
    戶，可解決相對人目前困境，現其他公同共有人均有意願出
    售，相對人乃公同共有人之一，為此爰聲請准許處分相對人
    所有如附表所示之不動產等語。
二、按監護人對於受監護人之財產，非為受監護人之利益，不得
    使用、代為或同意處分。監護人為下列行為，非經法院許可
    ，不生效力：(一)代理受監護人購置或處分不動產。(二)代
    理受監護人，就供其居住之建築物或其基地出租、供他人使
    用或終止租賃。監護人不得以受監護人之財產為投資。但購
    買公債、國庫券、中央銀行儲蓄券、金融債券、可轉讓定期
    存單、金融機構承兌匯票或保證商業本票，不在此限，民法
    第1101條定有明文。又上開規定，依民法第1113條之規定，
    準用於成年人之監護。
三、經查，聲請人主張前揭事實，業據其提出戶籍謄本、土地謄
    本、地籍圖影本、護理之家應繳費用單據、房屋稅繳款書、
    地價稅繳款書、相對人三峽區農會存摺封面及內頁影本等在
    卷可憑，並經本院依職權調取本院110年度監宣字第1217號
    、111年度監宣字第619號民事卷宗核閱無訛，堪信為真實。
    本院審酌上情，考量相對人生活無法自理，全日臥床需專人
    照護，目前安置於橫溪恩主公護理之家，每月所需之照護費
    用等生活必要開銷所費不貲，聲請人擬處分相對人所有如附
    表所示不動產，將變賣所得價金用以支付相對人之生活照護
    及醫療費用，堪認符合相對人之利益，是本件聲請，為有理
    由，應予准許。而聲請人於代為處分如附表所示之不動產後
    ，相對人按其持分可得之價金應存入相對人名下之金融帳戶
    內，以維其權益。
四、末按監護人應以善良管理人之注意，執行監護職務。又監護
    人於執行監護職務時，因故意或過失，致生損害於受監護宣
    告之人者，應負賠償之責。且法院於必要時，得命監護人提
    出監護事務之報告、財產清冊或結算書，檢查監護事務或受
    監護人之財產狀況。民法第1113條準用同法第1100條、第11
    09條第1項、第1103條第2項規定均有明示。準此，本件聲請
    人處分相對人之不動產或就處分所得之金錢，應妥適管理，
    並使用於受監護宣告之人照護所需費用，不得挪為己用，且
    應繼續盡其照護受監護宣告之人之義務，併予敘明。
五、依家事事件法第164條第2項，裁定如主文。
中　　華　　民　　國　　111 　年　　11　　月　　1 　　日
                  家事第二庭  法  官　王  廷 
以上正本係照原本作成。
如對本裁定抗告須於裁定送達後10日內向本院提出抗告狀，並應
繳納抗告費新臺幣1,000元整。　　
中　　華　　民　　國　　111 　年　　11　　月　　2 　　日
                              書記官　王郁允
附表：
編號 不   動   產   標   示  面    積  (平方公尺) 權利範圍  1 新北市○○區○○段0000地號土地  3260.11 公同共有12分之1  2  新北市○○區○○段000000地號土地 1602.08 公同共有1分之1